【裁判字號】    95,台非,130
【裁判日期】    950623
【裁判案由】    公共危險
【裁判全文】
最高法院刑事判決              九十五年度台非字第一三０號
    上  訴  人  最高法院檢察署檢察總長
    被      告  甲○○
                        大12.
上列上訴人因被告公共危險案件，對於台灣桃園地方法院中華民
國九十四年十二月二十七日第一審確定簡易判決（九十四年度壢
交簡字第一九六八號；聲請簡易判決處刑案號：台灣桃園地方法
院檢察署九十四年度偵字第一七七六九號），認為違背法令，提
起非常上訴，本院判決如下：
    主  文
原判決撤銷。
甲○○服用酒類，不能安全駕駛動力交通工具而駕駛，處拘役伍
拾日，如易科罰金，以參佰元折算壹日，緩刑貳年。
    理  由
非常上訴理由稱：「一按科刑之判決書其宣示之主文，與所載之
事實及理由必須互相適合，否則即屬理由矛盾，其判決當然為違
背法令，有最高法院六十四年台上字第八九三號判例可資參考。
經查本件被告甲○○經台灣桃園地方法院九十四年度壢交簡字第
一九六八號判決，其宣示主文為『甲○○服用酒類，不能安全駕
駛動力交通工具而駕駛，判處拘役伍拾日，如易科罰金，以參佰
元折算壹日』。而其理由卻載明『被告並無任何前科，素行良好
，認其經此科刑教訓後，當已知所警惕而無再犯之虞，其所宣告
之刑，以不執行為適當，併予宣告緩刑二年』。並引用刑法第七
十四條第一項緩刑之規定，顯有判決主文與所載理由矛盾之違法
。二案經確定，爰依刑事訴訟法第四百四十一條、第四百四十三
條提起非常上訴，以資糾正。」等語。
本院按判決所載理由矛盾者，當然違背法令；又諭知緩刑者，應
於主文內記載其緩刑之期間，刑事訴訟法第三百七十九條第十四
款、第三百零九條第五款定有明文。本件原判決事實及理由欄引
用原判決附表所示檢察官聲請簡易判決處刑書記載之犯罪事實、
證據及所犯法條，並補充被告因酒醉駕車致發生車禍，其本身與
遭受撞擊之葉居和均受傷，於本件發生後已經積極與葉居和達成
和解，查被告並無前科，素行良好，認其經此科刑教訓後，當已
知警惕而無再犯之虞，其所宣告之刑以暫不執行為適當，併予宣
告緩刑二年等語。然主文僅宣告「甲○○服用酒類，不能安全駕
駛動力交通工具而駕駛，處拘役伍拾日，如易科罰金，以參佰元
折算壹日」，而未諭知緩刑及其期間，揆諸前開說明，自屬違法
。案經確定，且於被告不利，非常上訴意旨，執以指摘，非無理
由。應由本院將原判決撤銷予以改判，除處以原科之刑外，並依
法諭知緩刑二年，以資救濟。
據上論結，應依刑事訴訟法第四百四十七條第一項第一款但書，
刑法第一百八十五條之三、第四十一條第一項前段、第七十四條
第一款，罰金罰鍰提高標準條例第二條，判決如主文。
中    華    民    國  九十五  年    六    月  二十三  日
                      最高法院刑事第十庭
                          審判長法官  洪  清  江
                                法官  石  木  欽
                                法官  李  伯  道
                                法官  林  勤  純
                                法官  陳  晴  教
      本件正本證明與原本無異
                                      書  記  官
中    華    民    國  九十五  年    六    月  二十八  日
                                                      J
附錄論罪科刑法條：
刑法第一百八十五條之三：
服用藥品、麻醉藥品、酒類或其他相類似之物，不能安全駕駛動
力交通工具而駕駛者，處一年以下有期徒刑、拘役或三萬元以下
罰金。


司法院資訊處製作；財團法人民間司法改革基金會備份。
